臺灣高等法院刑事裁定
110年度聲字第3272號
聲  請  人  
即  受刑人  王鏡誌



上列聲請人因聲請定其應執行刑案件，不服本院中華民國110年5
月17日裁定（案號：110年度聲字第1889號），聲請回復原狀，
本院裁定如下：
    主  文
聲請駁回。
    理  由
一、聲請意旨略以：聲請人即受刑人王鏡誌（下稱聲請人）因不
    服本院110年度聲字第1889號刑事裁定(已過抗告期日)，提
    起聲請回復原狀。聲請人所犯⒈臺北地院108年度審簡字第15
    65號判決，判處有期徒刑3月確定；⒉最高法院109年度台上
    字第4108號判處有期徒刑11月確定，上列案件符合數罪併罰
    聲請合併定應執行刑，聲請人自願將得易科罰金罪部分與不
    得易科罰金罪部分合併定應執行刑云云。
二、按抗告期間，除有特別規定外，為5日，自送達裁定後起算
    ；原審法院認為抗告不合法律上之程式或法律上不應准許，
    或其抗告權已經喪失者，應以裁定駁回之，但其不合法律上
    之程式可補正者，應定期間先命補正，刑事訴訟法第406條
    前段、第408條第1項定有明文；次非因過失，遲誤上訴、抗
    告或聲請再審之期間，或聲請撤銷或變更審判長、受命推事
    、受託推事裁定或檢察官命令之期間者，於其原因消滅後5
    日內，得聲請回復原狀，同時補行期間內應為之訴訟行為，
    刑事訴訟法第67條第1項、第68條第3項定有明文。
三、本院查：聲請人因違反毒品危害防制條例等罪經判決確定，
    因所犯案件為得易科罰金與不得易科罰金之罪，業經聲請人
    向檢察官聲請定其應執行刑，檢察官以本院為本件犯罪事實
    最後判決之法院，向本院聲請定其應執行之刑，經本院以11
    0年5月17日110年度聲字第1889號裁定，就各罪所處之刑定
    執行刑為有期徒刑2年，上開裁定已於110年6月1日確定，有
    本院被告全國前案資料查詢附卷可佐。聲請人雖主張已過抗
    告日(抗告權已喪失)而聲請回復原狀，然聲請狀內完全未敘
    及「遲誤抗告期間之原因」，亦未釋明其他聲請回復原狀之
    事由，更僅言明「重新合併定應執行刑」，未補行抗告之訴
    訟行為，則此抗告期間之遲誤，非僅難認有何非因過失遲誤
    期間之情，且核與刑事訴訟法第67條第1項回復原狀聲請之
    要件不符，自難准許；至於狀載內文另請求「檢察官為合併
    定刑、更定其刑」之聲請，業另影送檢察署依權責處理，併
    此說明。
四、綜上所述，本件回復原狀之聲請為無理由，應予駁回。
據上論斷，依刑事訴訟法第220條，裁定如主文。
中　　華　　民　　國　　110 　年　　8 　　月　　25　　日
                  刑事第一庭  審判長法  官  李釱任
                                    法  官  崔玲琦
                                    法  官　呂煜仁
以上正本證明與原本無異。
如不服本裁定，應於收受送達後5 日內向本院提出抗告狀。
                                    書記官　林廷佳
中　　華　　民　　國　　110 　年　　8 　　月　　25　　日